【裁判字號】    95,上訴,2484
【裁判日期】    950831
【裁判案由】    違反槍砲彈藥刀械管制條例
【裁判全文】
臺灣高等法院刑事判決                95年度上訴字第2484號
上  訴  人
即  被  告  乙○○
                    （現於臺灣新竹監獄）
指定辯護人  本院公設辯護人甲○○
上列上訴人因違反槍砲彈藥刀械管制條例案件，不服臺灣新竹地
方法院95年度訴字第328號，中華民國95年5月30日第一審判決（
起訴案號：臺灣新竹地方法院檢察署94年度偵字第5060號），提
起上訴，本院判決如下：
    主  文
原判決撤銷。
乙○○未經許可，持有其他可發射子彈具有殺傷力之改造金屬玩
具手槍，累犯，處有期徒刑肆年，併科罰金新臺幣陸萬元，罰金
如易服勞役，以新臺幣壹仟元折算壹日。扣案之可發射子彈具有
殺傷力之仿BERETTA廠84型半自動手槍製造之改造金屬玩具手槍
壹支（含彈匣壹個，槍枝管制編號：0000000000號），沒收。
    事  實
一、乙○○前曾因違反槍砲彈藥刀械管制條例、麻醉藥品管理條
    例、竊盜及妨害公務等案件，分別經法院判處有期徒刑7月
    、4月、6月、1年5月及5月確定，嗣經法院定應執行刑為有
    期徒刑3年確定，於民國88年7月1日假釋出監，刑期至90年1
    月17日縮刑期滿未經撤銷假釋而視為執行完畢。
二、乙○○猶不知悔改，其明知可發射子彈具有殺傷力之槍枝，
    為槍砲彈藥刀械管制條例管制之物品，未經許可，不得持有
    ，竟基於非法持有可發射子彈具有殺傷力之改造金屬玩具手
    槍之犯意，自94年3月間某日起，未經許可，無故持有可發
    射子彈具有殺傷力之仿BERETTA廠84型半自動手槍製造之改
    造金屬玩具手槍1支（含彈匣1個，槍枝管制編號：00000000
    00號）。嗣於94年4月12日早上，其攜帶上揭槍枝，前往不
    知情之友人周美芳位於新竹縣新豐鄉○○村○○鄰○○路135
    巷3號7樓之住處，於同日12時許，因他案遭通緝，而為警在
    上址緝獲，並自其隨身攜帶之腰包內扣得上開槍枝，因而查
    悉上情。
三、案經新竹縣警察局竹北分局報請臺灣新竹地方法院檢察署檢
    察官偵查起訴。
    理  由
一、訊據被告乙○○對於上開事實已於警詢、偵訊、原審及本院
    審判時均坦承不諱，並有搜索扣押筆錄1份、扣押物品目錄
    表1份及前述槍彈照片2幀等在卷足稽（見94年度偵字第2016
    號卷第22至24、28、32頁），且有前述仿BERETTA廠84 型半
    自動手槍製造之改造金屬玩具手槍1支（含彈匣1個）扣案足
    資佐證。而扣案之前述槍枝經送內政部警政署刑事警察局鑑
    定結果：送鑑改造貝瑞塔手槍1支（槍枝管制編號：0000000
    000號），認係由仿BERETTA廠84型半自動手槍製造之金屬玩
    具手槍，更換土造金屬槍管改造而成之改造手槍，機械性能
    良好，可擊發適用之子彈，認具殺傷力等情，有該局94年5
    月5日刑鑑字第0940067567號槍彈鑑定書1份附卷足參（見94
    年度核退偵字第166號卷第9至11頁）。被告自白認與事實相
    符，可堪採信。本件事證已臻明確，被告犯行堪以認定。
二、核被告乙○○所為，其未經許可，持有可發射子彈具有殺傷
    力之改造金屬玩具手槍，係犯槍砲彈藥刀械管制條例第8條
    第4項之持有其他可發射子彈具有殺傷力之改造槍枝罪。又
    被告前曾因違反槍砲彈藥刀械管制條例、麻醉藥品管理條例
    、竊盜及妨害公務等案件，分別經法院判處有期徒刑7月、4
    月、6月、1年5月及5月確定，嗣經法院定應執行刑為有期徒
    刑3年確定，於88年7月1日假釋出監，刑期至90年1月17日縮
    刑期滿未經撤銷假釋而視為執行完畢等情，有本院被告全國
    前案紀錄表各1份在卷足參，其於5年以內再犯本件有期徒刑
    以上之罪，為累犯，應依修正前刑法第47條加重其刑（不論
    依修正前之刑法第47條，或修正後之刑法第47條第1項之規
    定，被告於本案之犯罪均構成累犯，對被告而言並無有利或
    不利之情形，故不生新舊法比較之問題，仍應適用行為時即
    修正前之刑法第47條關於累犯之規定）。
三、按行為後法律有變更者，適用行為時之法律。但行為後之法
    律有利於行為人者，適用最有利於行為人之法律，刑法第2
    條第1項定有明文。刑法第42條第2項有關易服勞役之規定於
    94年2月2日修正，並於95年7月1日起施行，修正前係規定：
    「易服勞役以銀元1元以上銀元3元以下折算一日。」，且依
    修正前罰金罰鍰提高標準條例第2條前段規定，就其原定數
    額提高為100倍折算1日，則易服勞役折算標準，應以銀元30
    0元即新台幣900元折算1日。惟95年7月1日施行之刑法第42
    條第3項前段規定：「易服勞役以新台幣一千元、二千元或
    三千元折算一日。」比較修正前後之易服勞役折算標準，以
    修正後之規定，較有利於受刑人，應依刑法第2條第1項後段
    規定，適用修正後之刑法第42條第3項規定，定其折算標準
    。
四、原審對被告論罪科刑，固非無見，惟原審未及比較新舊刑法
    有關罰金易服勞役之規定，原判決即屬無可維持，被告提起
    上訴，請求從輕量刑，非無理由（原判決罰金部分，依新法
    諭知易服勞役折算標準，對被告有利），應由本院將原判決
    撤銷改判，審酌被告之素行、犯罪之動機、目的，其受寄持
    有具殺傷力之槍枝及子彈威脅社會治安，惟其犯後坦承犯行
    ，態度尚佳等一切情狀，量處如主文第二項所示之刑，並就
    併科罰金部分諭知易服勞役之折算標準如主文第二項之所示
    。扣案之可發射子彈具有殺傷力之仿BERETTA廠84型半自動
    手槍製造之改造金屬玩具手槍1支（含彈匣1個，槍枝管制編
    號：0000000000號），為違禁物，應依刑法第38條第1項第1
    款之規定，宣告沒收之。又其餘扣案之改造子彈4顆經送鑑
    定結果，其中3顆均係土造子彈（具直徑約9mm之金屬彈頭）
    ，認不具殺傷力；另1顆係土造金屬彈殼等情，有上揭內政
    部警政署刑事警察局94年5月5日刑鑑字第0940067567號槍彈
    鑑定書1份在卷足稽，故均非違禁物，故不宣告沒收，附此
    敘明。
據上論斷，應依刑事訴訟法第369條第1項前段、第364條、第299
條第1項前段，槍砲彈藥刀械管制條例第8條第4項，刑法第2條第
1項後段、第11條前段、第42條第3項、第38條第1項第1款，修正
前刑法第47條，判決如主文。
本案經檢察官賴俊雄到庭執行職務。
中    華    民    國    95    年    8     月    31    日
                  刑事第十七庭審判長法  官  陳貽男
                                    法  官  許仕楓
                                    法  官  孫惠琳
以上正本證明與原本無異。
如不服本判決，應於收受送達後十日內向本院提出上訴書狀，其
未敘述上訴之理由者並得於提起上訴後十日內向本院補提理由書
（均須按他造當事人之人數附繕本）。
                                    書記官  魏汝萍
中    華    民    國    95    年    8     月    31    日
附錄：本案論罪科刑法條全文
槍砲彈藥刀械管制條例第8條第4項：
未經許可，持有、寄藏或意圖販賣而陳列第1項所列槍枝者，處3
年以上10年以下有期徒刑，併科新臺幣700萬元以下罰金。


司法院資訊處製作；財團法人民間司法改革基金會備份。
